臺灣士林地方法院刑事判決　　　　　　　 93年度易字第991號
公　訴　人　臺灣士林地方法院檢察署檢察官
被　　　告　甲○○
　　　　 　乙○○○
　　　　　　丙○○
　　　　　　丁○○
上列被告因傷害案件，經檢察官提起公訴（93年度偵字第7619號）
，本院判決如下：
    主  文
丙○○、丁○○共同傷害人之身體，丙○○處有期徒刑肆月，丁○○處有期徒刑月，如易科罰金，均以佰元折算壹日。
甲○○傷害人之身體，處拘役肆拾日，如易科罰金，以佰元折
算壹日。
乙○○○無罪。
    事  實
一、甲○○、乙○○○及丙○○、丁○○分別為夫妻，於民國（
    以下同）92年12月29日上午11時許，甲○○、乙○○○共赴
    丁○○任職址設臺北市大同區○○○路289 號之楊東坡皮膚
    科診所向丁○○追討欠款，三人發生口角爭執，丁○○隨即
    打電話向其夫丙○○求援，丙○○到場後，四人爭執不休，
    丙○○、丁○○夫婦旋基於普通傷害之犯意聯絡與行為分擔
    ，丁○○徒手毆打乙○○○之右側肩膀，丙○○以腳踹乙○○○之身體，致乙○○○重心不穩向後跌倒，致乙○○○因
    而受有右肩挫傷、左手遠端橈骨骨折等普通傷害；甲○○亦
    基於普通傷害之犯意，以手勒住丙○○脖子，致丙○○亦受
    有頸部4 ×2 公分紅腫、左臉頰1 ×1 公分紅腫等普通傷害
    。
二、案經乙○○○、丙○○訴由臺北市政府警察局大同分局報告
    臺灣士林地方法院檢察署檢察官偵查起訴。
    理  由
一、訊據被告丙○○、丁○○均矢口否認踢踹、毆打告訴人乙○○○，辯稱是被告甲○○以手勒住丙○○脖子、告訴人拉住
    丙○○之領帶，丙○○欲掙脫迴旋時，告訴人乙○○○自己
    跌倒所致云云。被告甲○○亦矢口否認以手勒住丙○○脖子
    ，辯稱當時是要將被告丙○○與其妻乙○○○拉開，並未傷
    害告訴人丙○○云云。然查：
 1、被告丙○○、丁○○如何踢踹、毆打告訴人乙○○○之事實
    ，業經告訴人乙○○○指訴稽詳，復經證人甲○○於本院審
    理時結證稱：告訴人乙○○○說要去派出所講，被告丁○○
    就動手打乙○○○的右側肩膀，被告丙○○也用腳踹乙○○○，乙○○○倒下去時手提高一下，被告丙○○就再踹下去
    等語，再參酌告訴人乙○○○提出台北市立中興醫院出具之
    診斷說明書內所載乙○○○受有右肩挫傷、左手遠端橈骨骨
    折之傷害等情，及卷附告訴人乙○○○受傷之照片一紙，亦
    與告訴人乙○○○及證人甲○○所述被告丙○○、丁○○毆
    打乙○○○之部位相符，告訴人乙○○○之指訴及證人甲○○之證述自堪信為真實，被告丙○○、丁○○空言否認未害
    告訴人乙○○○云云，顯無足採。
 2、被告甲○○如何以手勒住丙○○脖子等情，業經告訴人丙○○指訴稽詳，再參酌告訴人丙○○提出馬偕紀念醫院於92年
    12月29日出具之診斷說明書內所載丙○○受有頸部4 ×2 公
    分紅腫、左臉頰1 ×1 公分紅腫之傷害等情，亦與告訴人丙○○指訴被告甲○○以手勒住其脖子，手肘壓迫到其頸部、
    拳頭壓迫到其左臉頰之部位相符，足徵告訴人丙○○指訴自
    堪信為真實，被告甲○○空言辯稱當時是要將被告丙○○與
    其妻乙○○○拉開，並未傷害告訴人丙○○云云，顯不足採
    信。
二、查被告甲○○、丙○○、丁○○傷害人之身體，核彼等所為
    ，均係犯刑法第277 條第1 項之普通傷害罪。被告丙○○、
    丁○○二人對前揭傷害犯行有犯意聯絡與行為分擔，均為共
    同正犯；爰審酌被告甲○○、丙○○、丁○○之品行、犯罪
    之動機、目的、手段、犯罪時所受之刺激、被害人所受傷害
    程度、被告丙○○、丁○○身為債務人欠款未還猶動手打人
    及被告等犯罪後之態度等一切情狀，分別量處如主文所示之
    刑，並均諭知易科罰金之折算標準。
三、公訴意旨另以：92年12月29日上午11時許，被告乙○○○在
    臺北市大同區○○○路289 號之楊東坡皮膚科診所向丁○○
    追討欠款，於丁○○之夫到場後，被告乙○○○徒手拉扯丙○○之領帶，致丙○○亦受有頸部4 ×2 公分紅腫、左臉頰
    1 ×1 公分紅腫等傷害，因認被告乙○○○涉犯刑法第277
    條第1 項之普通傷害罪嫌云云。
 1、按犯罪事實應依證據認定之，無證據不得認定犯罪事實。又
    不能證明被告犯罪者，應諭知無罪之判決，刑事訴訟法第
    154 條第2 項、第301 條第1 項分別定有明文。再告訴人之
    告訴，本以使被告受刑事訴追為目的，故其陳述是否與事實
    相符，自應調查其他證據，以資審認，苟其所為攻擊之詞，
    尚有瑕疵，則在此瑕疵未予究明以前，即不能遽採為斷罪之
    基礎。另按事實之認定，應憑證據，如未能發現相當證據，
    或證據不足以證明，自不能以推測或擬制之方法，為裁判基
    礎；且被告否認犯罪事實所持之辯解，縱屬不能成立，仍非
    有積極證據足以證明其犯罪行為，不能遽為有罪之認定。
 2、公訴意旨認被告乙○○○涉犯傷害罪嫌，無非以告訴人丙○○之指訴，並提出馬偕紀念醫院於92年12月29日出具之診斷
    說明書內所載丙○○受有頸部4 ×2 公分紅腫、左臉頰1 ×
    1 公分紅腫之傷情，為其論據。
 3、訊據被告乙○○○矢口否認傷害告訴人丙○○之犯行，辯稱
    ：伊並無拉扯告訴人丙○○之領帶，當時伊說要去派出所講
    ，被告丁○○就動手打伊的右側肩膀，被告丙○○也用腳踹
    伊，伊並無拉扯丙○○之領帶等語。
 4、經查告訴人丙○○於警訊中陳稱：「..... 乙○○○就徒手
    抓住我的胸部，.... 。 」、其妻即被告丁○○亦陳稱：「
    ... 乙○○○就徒手抓住我先生胸部衣物，.... 。 」云云
    ，然於93年9 月20日偵查中，告訴人丙○○則改稱：「我告
    甲○○傷害，乙○○○沒有打我。」；嗣於93年12月1 日偵
    查中及本院審理時告訴人丙○○復改稱：「... 甲○○勒我
    脖子，乙○○○拉我領帶.... 。 」、「他們一人拉我領帶
    ，一人勒我脖子。」云云，告訴人丙○○前後三次指訴被告
    乙○○○對其拉扯之情節均不一致，顯有重大瑕疵，不足採
    信，況告訴人丙○○所提出診斷證明書所示之傷情，與其所
    指被告乙○○○對其拉扯部位所可能造成之傷害亦不相符，
    此外查無其他積極證據足資證明被告乙○○○有傷害告訴人
    丙○○之犯行，不能證明被告乙○○○犯罪，自應諭知無罪
    之判決。
據上論斷，應依刑事訴訟法第299 條第1 項前段，第301 條第1
項，刑法第28條、第277 條第1 項、第41條第1 項前段、罰金罰
鍰提高標準條例第1 條前段、第2 條，判決如主文。
本案經檢察官靳開聖到庭執行職務。
中　　華　　民　　國　　94　　年　　3 　　月　　24　　日
                  刑事第一庭法  官  雷雯華
                            法  官  江翠萍
                            法  官  張國棟
以上正本證明與原本無異。
如不服本判決應於送達後10日內向本院提出上訴狀。
                            書記官  何子傑
中　　華　　民　　國　　94　　年　　3 　　月　　24　　日
附錄本案論罪科刑法條全文
刑法第277 條第1 項：
傷害人之身體或健康者，處3 年以下有期徒刑、拘役或1,000 元
以下罰金。
